# 请教陈版主：可否根据子公司的评估价，对长期股权投资计提减值？

提问人：xiaolu66 时间：2022-12-03 15:06:38
陈老师好！
A公司持有B公司60%股权，具有控制权，纳入合并报表，由于B公司经营情况不良，故请评估机构对B公司进行评估，B公司账面净资产为 1200 万元，评估报告的结论为B公司各项资产、负债账实相符，但收益法评估的企业价值为 700 万元。因此，B公司报表未对资产计提减值，A公司单体报表根据收益法评估价值 700 万，认为应对长期股权投资计提减值500*0.6=300万元，借：资产减值损失 300 万元 贷：长期股权投资减值准备 300 万元；A公司合并报表中，由于是对子公司长投计提减值，故反冲该笔减值计提。因此，该笔减值计提，并未影响合并报表的归母净利润。
请问老师，对子公司的长投，可以根据评估报告的收益法评估结果计提减值吗？A公司的处理是否正确？B公司经营情况不佳，是否应该B公司对自身资产进行减值测试，计提相应的减值，使得减值后的净资产下降？

回答人：chenyiwei
收益法评估结果代表了未来现金流量的现值，可以作为确定可收回金额的参考依据之一（当然理论上是收益法、市场法两种评估值孰高作为可收回金额）。
但是，该子公司不能仅仅因为“账实相符”而在其自身个别报表中对相关资产不计提减值准备，该做法很可能并不恰当。建议谨慎核对。